# 专门借款利息资本化问题

提问人：273292984 时间：2015-01-12 14:45:11
请教各位一个问题，本公司借了1.5亿元的专门借款用于在建工程，然后截止 2014 年 6 月在建工程实际已经发生了 2 亿，专门借款已经使用完，然后 8 月有在建工程中的一栋房屋达到预定可使用状态需要转固，金额约为 4000 万元，那么1.5亿的专门借款在 8 月后继续全部资本化，还是按照一定的方法计算该 4000 万元的房屋使用的专门借款费用化。目前无法将专门借款的支出对应到某一个单独的项目；谢谢

回答人：chenyiwei
建议按照你说的“按照一定的方法计算该 4000 万元的房屋使用的专门借款费用化”，例如已达到预定可使用状态的部分的成本占预计总成本的比例等。

提问人：a8730760 时间：2017-12-18 19:00:32
陈总，企业按揭贷款购买办公楼，在办公楼尚未交付之前的利息费用是否可以资本化。

回答人：chenyiwei
不可以。请参考《瑞华研究 2010 ～ 2016 汇编》之“问题1-1-45（公司专项购买的办公用期房的借款利息在房产达到预定可使用状态前能否资本化）”。